臺灣高等法院民事裁定
109年度聲字第282號
聲  請  人  劉秋蘭  
上列聲請人與相對人鄭紹堂間再審之訴事件，聲請人聲請停止執
行，經臺灣高雄地方法院於中華民國109年5月14日以109年度聲
字第72號裁定移送前來，本院裁定如下：
    主      文
聲請人以新臺幣49萬7,000元為相對人供擔保後，臺灣高雄地方
法院108年度司執字第75360號執行事件，關於聲請人所有高雄市
○○區○○○段○○○0○段000地號、權利範圍53/10000之土地及高雄市○
○區○○○路000○0號7樓建號9753、權利範圍全部（含共同使用部分
9929建號、權利範圍59/10000）之建物拍賣所得金額，對相對人
之發款強制執行程序，於本院108年度重上字第870號再審之訴事
件終結確定前，准予停止。 
    理      由
一、按強制執行程序開始後，除另有規定外，不停止執行，有提
    起再審之訴，法院因必要情形，或依聲請定相當並確實擔保
    ，得為停止強制執行之裁定，此觀強制執行法第18條規定甚
    明。法院依強制執行法第18條第2項規定，定擔保金額而准
    許債務人聲請停止強制執行，該擔保金額係備供債權人因停
    止執行所受損害之賠償，即債權人因未能即時受償或利用執
    行標的物所受之損害額（最高法院105年度台抗字第198號民
    事裁定參照）。
二、本件聲請意旨略以：兩造間因再審之訴事件涉訟，現在本院
    108年度重上字第870號事件審理中，因相對人執臺灣新北地
    方法院105年度重訴字第681號確定判決（下稱原確定判決）
    為執行名義，聲請拍賣伊之不動產(高雄市○○區○○○段○○○○○
    段000地號土地，及門牌號碼高雄市○○區○○○路000○0號7樓房
    屋建號9753，含共同使用部分9929，下合稱系爭不動產)建
    物，並經臺灣高雄地方法院（下稱高雄地院）108年度司執
    字第75360號執行事件（下稱系爭執行事件）執行在案，系
    爭不動產業經拍定，執行處並定期實行分配。惟伊對相對人
    並無債務存在，並已對原確定判決提起再審之訴。因相對人
    年事已高且長居美國，伊之系爭不動產拍賣所得倘遭相對人
    領取，伊將受有無法取回財產之損失，爰依強制執行法第18
    條第2項規定，聲請停止執行相對人在系爭執行事件就系爭
    不動產分配得款331萬4,054元之強制執行程序，至本院108
    年度重上字第870號再審之訴確定再依法領取分配款項。
三、查：
  ㈠相對人前以聲請人及第三人張宏麒詐騙其投資土地等事由，
    致受新台幣（下同）3億2,000萬元之損害，聲請在1,000萬
    元範圍內假扣押聲請人及張宏麒財產，經高雄地院104年度
    司裁全字第753號假扣押裁定准許，相對人並執之對聲請人
    假扣押執行，經高雄地院104年度司執全字第414號事件執行
    ；相對人再以聲請人詐欺其投資土地受有損害3億元起訴，
    經原確定判決判命聲請人應與張宏麒連帶給付3億元本息確
    定，相對人並以原確定判決為執行名義，在系爭執行事件中
    就500萬元參與分配；系爭不動產經強制執行所得價款455萬
    元，高雄地院執行處就此執行清償所得金額於109年3月6日
    製作強制執行金額分配表（下稱系爭分配表），就相對人依
    系爭假扣押裁定及原確定判決聲明參與分配金額，扣除在另
    案執行事件部分受償金額，分別列為假扣押債權（990萬1,0
    50元）及普通債權（495萬5,025元），假扣押債權人領取款
    項時，應提出執行名義及債權證明文件正本，有高雄地院10
    9年4月8日函及分配表、原確定判決書可參（見本院聲字卷
    第39-46頁、新北地院再字卷第193-201頁、高雄地院聲字卷
    第47-53頁），並經調取系爭執行事件卷宗核閱屬實。 
　㈡聲請人就原確定判決提起再審之訴，現由本院108年度重上字
    第870號事件審理中，有本院該事件卷宗可查，而系爭不動
    產雖經拍定，但執行法院尚未發款，亦經調取系爭執行事件
    卷宗核閱屬實，並有公務電話紀錄表（見本院聲字卷第9、2
    05頁）可參，故聲請人聲請停止之系爭執行事件發款與相對
    人之強制執行程序，尚未終結，其聲請停止此部分強制執行
    程序，自屬有據。本院審酌相對人於系爭執行事件就系爭不
    動產拍賣所得，依系爭分配表所載得受分配金額為110萬2,6
    11元、6,220元及220萬5,223元（見本院聲字卷第39-46頁之
    系爭分配表、分配結果彙總表)，合計331萬4,054元（1,102
    ,611+6,220+2,205,223=3,314,054），及聲請人提起之再審
    之訴，係屬得上訴第三審事件，並參考司法院所公布之各級
    法院辦案期限實施要點第2點規定之民事事件辦案期限為二
    、三審依序為2年及1年，堪認倘聲請人聲請停止執行不當，
    相對人因未能即時受償而受有延後3年執行相當於法定利息
    之損害，爰酌定相當擔保金額49萬7,000元，予以准許。 
四、據上論結，本件聲請為有理由，爰裁定如主文。 
中　　華　　民　　國　　109 　年　　6 　　月　　24　　日
                  民事第六庭    
                      審判長法  官  陶亞琴
                            法  官  廖慧如
                            法  官  黃書苑
正本係照原本作成。
如不服本裁定，應於收受送達後10日內向本院提出抗告狀，並應
繳納抗告費新臺幣１千元。
中　　華　　民　　國　　109 　年　　6 　　月　　29　　日

  　　　　　　　　　　　　　書記官  陳盈璇